【裁判字號】    90,訴,1608
【裁判日期】    900821
【裁判案由】    毒品危害防制條例
【裁判全文】
臺灣臺中地方法院刑事判決                          九十年度訴字第一六八號
    公  訴  人  臺灣臺中地方法院檢察署檢察官
    被      告  甲○○
右列被告因違反毒品危害防制條例案件，經檢察官提起公訴（九十年度毒偵字第二九
四○號），本院判決如左：
    主  文
甲○○連續施用第一級毒品，處有期徒刑捌月。又連續施用第二級毒品，處有期徒刑
伍月，扣案之如附表一編號一及附表二編號一所示之物，均沒收銷燬之；扣案之如附
表一編號二及附表二編號二所示之物，均沒收之。主刑部分應執行有期徒刑壹年。
    事  實
一、甲○○曾於民國八十六年問，因違反麻醉藥品管理條例及恐嚇案件，分別經臺灣
    南投地方法院判處有期徒刑七月、二年確定，經檢察官聲請定應執行刑為有期徒
    刑二年六月確定，經入獄服刑，於八十七年十二月三十一日假釋出獄（應執行至
    八十九年四月二十三日）。又甲○○於八十六年間，因施用毒品案件，經依臺灣
  高等法院臺中分院以裁定送觀察、勒戒後，認無繼續施用毒品之傾向，由臺灣高
    等法院臺中分院於八十七年九月三十日以八十七年度上訴字第一三五五號判決免
    刑並確定在案。詎甲○○猶不思悔改，明知海洛因及安非他命分別已列為毒品危
    害防制條例第二條第二項第一款、第二款所稱之第一級毒品及第二級毒品，竟分
    別基於施用第一級毒品海洛因及第二級毒品安非他命之概括犯意，自不詳姓名年
    籍之友人處，無償取得海洛因及以每小包新臺幣（下同）一千元之代價，購得第
    二級毒品安非他命後，即於假釋期間內（假釋業經撤銷，現執行殘刑）自八十九
    年三月上旬某日起至同年五月二十三日止，分別在南投縣、臺中市和平鄉不詳處
    所，以將第一級毒品海洛因粉末摻於香煙內，點燃香煙吸入體內之方式，施用第
    一級毒品海洛因多次；另以將第二級毒品安非他命放置在玻璃球內，然後加以火
    燒烤底部，使生白煙吸入體內之方法，連續施用第二級毒品安非他命多次，平均
    約每一星期施用一次第二級毒品安非他命，並於此期間內施用第一級毒品海洛因
    三至四次。嗣於（一）八十九年三月三十一日十二時二十分許，在南投縣鹿谷鄉
    ○鄉村○○段○○道路旁為警查獲，並扣得如附表一所示之物；（二）同年五月
    三日九時三十分許，在南投縣鹿谷鄉○○村○○路旁為警查獲；（三）同年月六
    日二十三時三十分許，在臺中縣和平鄉○○○路三十點九公里產業道路Ｂ洞隧道
    口旁查獲，並扣得如附表二所示之物，經本院以八十九年度毒聲字第三○八八號
    裁定將甲○○送臺灣臺中看守所附設勒戒處所觀察、勒戒後，經依法考核認為有
    繼續施用毒品之傾向。
二、案經臺中縣警察局和平分局報告臺灣臺中地方法院檢察署檢察官及南投縣警察局
    竹山分局報告臺灣南投地方法院檢察署呈請臺灣高等法院臺中分院檢察署令轉臺
    灣臺中地方法院檢察署檢察官偵查起訴。
    理  由
一、右揭非法連續施用第一級毒品海洛因及第二級毒品安非他命多次之犯行，業據被
    告甲○○於本院調查審理時均坦認不諱，復有如附表一、二所示之物扣案可憑，
    又（一）被告於為警查獲後分別於八十九年三月三十一日十二時四十七分許及同
    年五月三日九時三十分許，所採集之尿液，經送長昕生活事業股份有限公司新東
    分公司檢驗結果，均呈安非他命陽性反應，有該公司濫用藥物尿液檢驗報告二份
    在卷可證，（二）被告於同年五月六日為警查獲後，於同年月七日檢察官偵訊時
    ，採集被告尿液送臺灣省立臺中醫院（現改名為行政院衛生署臺中醫院）檢驗結
    果確呈安非他命及嗎啡陽性反應，（三）被告於同年月八日送臺灣臺中看守所觀
    察勒戒時，經臺灣臺中看守所採集被告尿液送驗結果，安非他命類及鴉片類亦均
    呈陽性反應，足徵被告前開自白與事實相符。從而被告連續非法施用第一級毒品
    海洛因及第二級毒品安非他命之犯行，洵堪認定，應予依法論科。
二、甲○○於八十六年間，因施用毒品案件，經依臺灣高等法院臺中分院以裁定送觀
    察、勒戒後，認無繼續施用毒品之傾向，由臺灣高等法院臺中分院於八十七年九
    月三十日以八十七年度上訴字第一三五五號判決免刑並確定在案，有上開刑事判
    決一份附卷可稽。被告於上開免刑判決後五年內，再度因施用毒品為警查獲，經
    本院裁定觀察勒戒後，認有繼續施用毒品傾向等情，亦有臺灣臺中看守所附設觀
    察勒戒處所九十年五月十七日（89）中所正總字第一一○號函送之有無繼續施用
    毒品傾向證明書一份附卷可參。查海洛因、安非他命分別係屬毒品危害防制條例
    第二條第二項第一款、第二款所指之第一級、第二級毒品，是被告因施用毒品由
    臺灣高等法院臺中分院判決免刑後確定，五年內再犯施用第一級毒品海洛因及第
    二級毒品安非他命，經觀察勒戒後，復有繼續施用毒品傾向，所為係犯同條例第
    十條第一項之施用第一級毒品罪、第十條第二項之施用第二級毒品罪。其持有毒
    品之行為，意在供己施用，故持有之低度行為，應為施用之高度行為所吸收，不
    另論罪。被告先後多次施用第一級毒品海洛因及第二級毒品安非他命之犯行，均
    分別時間緊接，且觸犯構成要件相同之罪，顯均係基於概括犯意反覆為之，應依
    刑法第五十六條連續犯之規定，論以一罪，並加重其刑。被告所犯上開連續施用
    第二級毒品罪及施用第一級毒品罪之間，犯意各別，行為互殊，應予分論併罰。
    如事實欄所示施用第一級毒品海洛因部分之犯罪事實，公訴人雖僅就被告於九十
    年五月六日回溯前四日施用一次之犯行予以起訴，而未論及其餘部分犯行，惟被
    告該其餘部分犯行，既與起訴部分之施用第一級毒品海洛因一次之犯罪事實，有
    連續犯之裁判上一罪關係，自為起訴效力所及，本院自應併予審理。爰審酌被告
    前有多次施用毒品犯行，且甫經觀察、勒戒後，猶故態復萌，再施用毒品不輟，
    無視於毒品對於自身健康之戕害及國家對於杜絕毒品犯罪之禁令，惡性非輕，並
  審酌被告施用毒品之次數、犯後初於警、偵訊時否認犯罪，嗣於本院調查審理時
    方坦承犯行，態度尚佳等一切情狀，量處如主文所示之刑，並定應執行之刑。扣
    案之如附表一編號一、附表二編號一所示之第二級毒品安非他命各一小包（毛重
    分別為一點二公克及零點二公克），為毒品危害防制條例第二條第二項第二款所
    指之第二級毒品，應依同條例第十八條第一項前段規定，沒收銷燬之。另扣案之
    如附表一編號二、附表二編號二所示之物，均屬被告所有，且為供本件犯罪所用
    之物，業據其分於本院調查及審理時供明在卷，依法宣告沒收。
據上論斷，應依刑事訴訟法第二百九十九條第一項前段，毒品危害防制條例第十條第
一項、第二項、第二十條第三項前段、第十八條第一項前段，刑法第十一條前段、第
五十六條、第三十八條第一項第二款、第五十一條第五款，判決如主文。
中      華      民      國    九十    年    八      月      二十一      日
                              臺灣臺中地方法院刑事第七庭
                               審判長法  官  夏  一  
                                     法  官  林  郁  婷
                                     法  官  郭  妙  俐
附表一：
編號
一、安非他命一小包（毛重一點二公克）
二、玻璃吸管一支
附表二：
編號
一、安非他命一小包（毛重零點二公克）
二、吸食器二組
右正本證明與原本無異。
如不服本判決，應於判決送達後十日內向本院提出上訴狀，上訴於臺灣高等法院臺中
分院( 須附繕本 )。
                                     書記官
中    華    民    國      九十      年       八      月     二十二    日


司法院資訊處製作；財團法人民間司法改革基金會備份。
